Inventaris van de collectie Handschriften van het voormalige Rijksarchief in Zuid-Holland, 1951-1990
Nationaal Archief, Den Haag
- PARTICULIEREN, 3
  - bezittingen, 3.4
    - Waardepapieren, 3.4.C
      - Zoetermeer
        - Akte van schuldbekentenis, opgemaakt voor het gerecht van Zoetermeer, waarbij vrouwe Maria van Kinschot, weduwe van kolonel Lloyd, een schuld erkent aan Mr Roederick Cunes, commies van de Generaliteitskamer; onder verband van een perceel land, gelegen in de Driemanspolder onder Zoetermeer., 1700 14 april; 1426; 1 charter
      - Zoeterwoude
        - Rentebrief, opgemaakt voor schout en buren van Voorschoten, ten laste van Jan Dircksz. van Noorden, ten behoeve van Eemsgen, weduwe van Claes Symonsz.; onder verband van een perceel land, gelegen in Zoeterwoude., 1529; 1427; 1 charter
          Herkomst: collectie Van der Poest Clement, nr 63, 1987
        - Losrentebrief, opgemaakt voor het gerecht van Zoeterwoude, ten laste van Jacob Cornelisz. van der Does, wonende aan de Hoge Rijndijk in Hazerswoude, ten behoeve van Arent Thienwinckel, wonende in Leiden., 1627 24 april; 1428; 1 charter
      - Zwammerdam
        - Akte van schuldbekentenis, opgemaakt voor schout en schepenen van Zwammerdam, waarbij Abraham de Bocq, rentmeester van Voshol en schout van Zwammerdam, een schuld erkent wegens de koop van een perceel land, gelegen in de Wijk onder Zwammerdam; onder verband van het genoemde perceel., 1666; 1429; 1 charter
          en dorso: kwitantie, 1674
          Herkomst: collectie Van der Poest Clement, nr 78, 1987
- KRONIEKEN EN GEDICHTEN, 4
  - Kronieken en Historische aantekeningen, 4.A
    - landelijk, 4.A.1
      - Aanmerkingen aangaande het rouwdragen ter gelegenheid van het overlijden van prins Willem IV, erfstadhouder der Vereenigde Nederlanden, gedrukt., 1751; 1430; 1 omslag
      - Toespraken gehouden door Petrus Camper, voorzitter van de Raad van Staten der Vereenigde Nederlanden, gericht tot de prins en prinses van Oranje Nassau, bij hun terugkeer in 's-Gravenhage in september 1787, gedrukt., 1431; 1 katern
      - "Hulde aan de Ruijter", gebundelde fragmenten van publicaties en krantenknipsels, betrekking hebbende op beelden ter nagedachtenis van Michiel Adriaansz. de Ruijter., 1789, 1834, 1856, 1858, 1862, 1863, 1876, 1884; 1432; 1 katern
    - gewestelijk, 4.A.2
      - "Copulaet, dienende tot de munten van Holland eyndigende cum vita Caroli V"; met aantekeningen van Mr Gerard Schaep Pietersz. op het gebied van geschiedenis, geslacht- en wapenkunde, munten, zegels, enz.; met afbeeldingen en enkele bijlagen., ca 1650; 1433; 1 dossier
        Herkomst: overgenomen van de directeur van het Koninklijk Kabinet van munten, penningen en gesneden stenen te 's-Gravenhage, 1952
      - "Regesta Bavarica". Regesten van oorkonden, betrekking hebbende op Holland en Zeeland ten tijde van het Beierse Huis., 1346-1396; 1434; 1 pak
        Herkomst: ontvangen uit de nalatenschap van de heer J. Bruggeman, 1956
      - Manuscript uit de collectie C. van Alkemade - P. van der Schelling, bevattende: a) rekening van Jan van IJsselstein en Jonge Floris van den Tol, van de kosten van de keuken van het grafelijk hof van Holland, over de periode 8 mei - 7 augustus 1401, in afschrift van Riikhart van Muiden, 1700; b) extracten uit vijf rekeningen van Philips van Dorp, tresorier van Holland, van 1405 - 1408, gewaarmerkt door notaris C.P. van Zwanenburch, 1601; c) inventaris van de "Boucken ende registeren bevonden in de registercamer van Holland", opgemaakt door P. Scriverius; met enkele losinliggende bijlagen. 17de eeuw 1 band, 1435
        Herkomst: geschenk van Mejuffrouw H.H.P. Rijperman te 's-Gravenhage, 1957
      - "Memorie" van de huldiging van Karel V door de Staten van Holland en West-Friesland binnen de stad Dordrecht, 1515, extract-afschrift., 1639; 1436; 1 stuk
        Herkomst: collectie Van der Poest Clement, nr 62, 1987
    - locaal, 4.A.3
      - Concept voor de instelling van een Algemene Volksvergadering "Generale Volksstem" te Amsterdam, op verzoek van de Hoofddirectie van de gezamenlijke clubs, opgesteld door W.Y. van Hamelsveld, gedrukt., 1795; 1437; 1 omslag
      - Memorie van Mr Elias van der Hoeven, ruwaard van Putten, aan de Provinciale Staten van Holland, teneinde te voorkomen dat het Slot te Geervliet zal worden afgebroken., 1760; 1438; 1 stuk
      - Album amicorum van Mr J.A. van Sillem, uit zijn tijd op de kostschool "Noortheij" bij Voorschoten., 1853, 1855; 1439; 1 deel
        met handtekeningen (o.a. van kroonprins Willem, zoon van koning Willem III) en potloodtekeningen
        Herkomst: de heer J.A. Sillem te 's-Gravenhage, 1976
      - "Herinneringen van Mr J.A. Sillem, 1840 - 1912", met losse namenindex; overdruk uit het Twee-en-Zestigste Jaarboek van het Genootschap Amstelodamum., 1970; 1440; 1 deel
      - "Herinnering aan de feestviering den 27 sten Juni 1880 bij het Zestigjarig bestaan van het Instituut Noorthey", gedrukt., 1441; 1 deel
      - Afbeelding van het huis "Noortheij"., ongedateerd; 1442; 1 stuk groot formaat/rol)
        Herkomst: de heer J.A.Sillem te 's-Gravenhage, 1976
  - Gedichten, 4.B
    - Dankzegging in dichtvorm aan Rector en leermeesters van de Latijnse school te Leiden, door Ioannes Walaeus (Zeeland), Ripperdus à Groenendijc (Leiden) en Otto Zeistius (Leiden), gedrukt., 1622; 1443; 1 stuk
      Herkomst: Tweede Afdeling van het Algemeen Rijksarchief te 's-Gravenhage
    - "Roemspiegel". Den deftigen huize der Schaepen." Lofdicht, door W. Kersseboom, ter gelegenheid van de 54ste verjaardag van Mr Cornelis Schaep, baljuw, schout en dijkgraaf van Oudewater, oud-hoogheemraad van het grootwaterschap van Woerden; met aantekeningen, gedrukt., 1720; 1444; deel
    - Twee rouwgedichten op Henderik Joseph Schröder, op 16 october 1731 te Leiden vermoord., 1445; 2 stukken
      één in het Nederlands, één in het Latijn.
      Herkomst: Tweede Afdeling van het Algemeen Rijksarchief te 's-Gravenhage;uit Archief Caland, 1902
    - "Principes Auriaci", gedicht ter gelegenheid van het huwelijk van prins Willem IV van Oranje met Anna van Hannover, prinses van Groot-Brittannië, in 1734., ongedateerd; 1446; 1 stuk
      in het Latijn.
    - Lofdicht op Ds Petrus Hofstede, predikant van de Hervormde kerk te Rotterdam, naar aanleiding van zijn optreden bij de begrafenis van prins Willem IV, gedrukt., 1752; 1447; 1 stuk
    - Gedicht, door O.B. de Wilde, op de intreerede van Ds Gysbertus Bonnet in de Grote Kerk te 's-Gravenhage, gedrukt., 1758; 1448; 1 stuk
      Herkomst Centraal Bureau voor Genealogie, 1990
    - Antwoord in dichtvorm, door Dominicus Costerus, burgemeester van Woerden, aan Ludovikus Kluit, oud-lid van de Synode, bij diens vertrek uit Woerden, gedrukt., 1764; 1449; 1 stuk
    - Brief in dichtvorm, van Herm. Ger. Oosterdijk aan zijn medeleden van het Doctorengezelschap "Uno animo", ter gelegenheid van het overlijden van het medelid Henrick de Bosch, arts te Amsterdam*, gedrukt., 1772; 1450; 1 stuk
      * "stadsdoctor"
    - Lofdicht op Mr Pieter Buyskes, door zijn zwager C.E. Vaillant, ter gelegenheid van zijn benoeming tot burgemeester van Enkhuizen, gedrukt., 1775; 1451; 1 stuk
    - Dankdicht, gericht aan Arxhoek en Booy ter gelegenheid van hun vertrek uit de armenzorg, gedrukt., 1777; 1452; 1 stuk
      met aantekening: "Armmeesters Leiden?"
    - "Op het Kunstrijk vertoonen van Melanie, door Jufvr. Maria de Bruyn": Gedicht, door H.J., op de toneelspeelster, ex-non, Maria de Bruyn, gedrukt., 1779; 1453; 1 stuk
    - Lofdicht, door R. Wouters, ter gelegenheid van de verkiezing van Mr Marten Adriaan Beels, schepen, raad, schout, baljuw en dijkgraaf van Assendelft, tot bewindhebber van de kamer Amsterdam van de V.O.C., gedrukt., 1780; 1454; 1 stuk
    - Schimpdicht, door C.G., op Ds Hubertus de Haas, predikant te Leiden, gedrukt., 1782; 1455; 1 stuk
    - Welkomstgedicht, door Jn. de M., bij de intrede van Ds W.L. Krieger als predikant van de Nederduits Gereformeerde gemeent van Utrecht, gedrukt., 1785; 1456; 1 katern
    - Dankdicht, door Theodorus Knibbe, aan Koning Frederik van Pruisen voor zijn interventie na de aanhouding van zijn zuster bij Goejanverwellesluis, gedrukt., 1787; 1457; 1 katern
      betreft koning Fredrik Willem II van Pruisen en zijn zuster Wilhelmina van Pruisen
    - "Lierzang", door Cornelius van Epen, ter gelegenheid van het 25-jarig regeringsjubileum van prins Willem V. gedrukt., 1791; 1458; 1 katern
      door N.N. aangeboden aan Gerrit Outhuis.
    - Gedichten op het gouden bruiloftsfeest van Rudolf Mees en Sara van Lelievelt te Rotterdam., 1804; 1459; 1 omslag
    - Lofdicht door de studenten van de Academia Nassauica, over de afstamming van het Huis van Nassau, gedrukt., ongedateerd; 1460; 1 stuk
  - Tekeningen en kaarten, 4.C
    - Pentekening door een onbekende tekenaar van een staand portret van koning Philips II van Spanje, met bijschrift in het Frans en vermelding van zijn lijfspreuk in het Latijn “nec spe nec metu” (noch door hoop, noch door vrees”)., ongedateerd [eind 16e eeuw ]; 1461; 1 stuk
      gemerkt: "no 6".
      Papier is zwak
      Herkomst: onbekend; behoorde tot de Aanwinsten 1903-1973 van het Rijksarchief in de provincie Zuid-Holland
      Niet raadpleegbaar
    - Afbeelding van een geus en een geuzenpenning., ongedateerd; 1462; 1 stuk
    - Gewassen pentekening, door A.G. Garjeanne, van de begraafplaats van Mr Laurens Pieter van de Spiegel in Lingen; met bijschrift 1737-1800., 1849; 1463; 1 stuk
    - Tekening van de voorgevel van een tuinmanswoning., 19de-20ste eeuw; 1464; 1 rol
      Herkomst: Stichting de Holandsche Molen, 1984
    - Oude kaart van Delft, gemaakt door I. de Ram., ongedateerd; 1465; 1 omslag
      in 4 stukken gedrukt bij Pieter Smith te Amsterdam
    - Kaart van de gemeente Rotterdam en omgeving, uitgegeven door de Gemeentelijke Technische Dienst, met aanduiding welk gedeelte van de stad door het bombardement in mei 1940 is getroffen., ongedateerd; 1466; 1 stuk
  - Kranten, 4.D
    - Exemplaar van de Delftsche Courant; met artikelen o.a. betreffende de fundatie van Renswoude te Delft en de Sociëteit Standvastigheid, eveneens te Delft., 1843 7 maart; 1467; 1 stuk
    - Exemplaar van De Nieuwe Courant, 's-Gravenhage., 1914 28 mei; 1468; 1 stuk
    - Exemplaar van de Middelburgsche Courant, no 1021., 1800 19 augustus; 1469; 1 stuk
      Herkomst: uit Gewestelijke Besturen, nr 4751
    - Exemplaar van de Nieuwe Rotterdamsche Courant, d.d. 27 april 1878, tweede blad, met o.a. onder de kop "Letteren en Kunst" een bericht over een muziekfeest ter gelegenheid van de Delftsche Studentenfeesten op 11 en 12 juli 1878; alsmede een fragment betreffende Nederland en het Delftse aardewerk, uit het gedicht van Longfellow "Keramos"., 1878 27 april; 1470; 1 stuk
      met twee losse notities.
    - Drie exemplaren van de Nieuwe Rotterdamsche Courant., 1923 11, 19 en 29 april; 1471; 1 omslag
  - Diversen, 4.E
    - Fragment, afgesneden van een lijfrentebrief, bevattende de handtekeningen van Gecommitteerde Raden in 's-Gravenhage., 1638 30 januari; 1473; 1 stuk
      Herkomst: collectie Van der Poest Clement, nr 106, 1987
    - "Naemen van vrienden die ons konnen ende bereet sullen sijn te helpen"; mogelijk opgesteld door een lid van de familie De Raet, ofwel door Peter Pots., ca 1670; 1474; 1 stuk
      Herkomst: overgenomen van de Rijksarchivaris in de provincie Noord-Brabant, 1958
    - Formulier tot verlening van een beurs voor de studie theologie te Leiden ingevolge de Brieven van stichting van twee beurzen in de theologie te Leiden door Pieter van Rhoon in 1599, gedrukt., 17de eeuw; 1475; 1 stuk
    - "Oraison funèbre en mémoire du grand Herman Boerhaave"; Lijkrede, ter nagedachtenis van Herman Boerhave op 4 november 1738 uitgesproken door Albert Schultens, gedrukt., 1739; 1476; 1 deel
      uit het Latijn vertaald in het Frans.
    - Lijst van het benodigde hout voor de bouw van een nieuwe meestoof in de polder de Ouden Oostdijk op het eiland Goeree., 1744; 1477; 1 stuk
    - "Korte Kerkreden", uitgesproken door Ds Joannes van Spaan, predikant te 's-Gravenhage, ter gelegenheid van de aanvaarding van het erfstadhouderschap door prins Willem V, gedrukt., 1766; 1478; 1 deel
    - Verslag van de zitting van de Senaat der Academie van de stad Groningen en Ommelanden, gehouden in de zaal van Mr Frederik Adolph van der Marck, hoogleraar in het staats-,natuur- en volkerenrecht te Groningen, inzake diens ontslag als hoogleraar, gedrukt., 1773; 1479; 1 katern
    - "Akte van consulentschap tussen prins Willem V en Catharina Mulders, alias Kaat Mossel", gedrukt., 1783; 1480; 1 stuk
      satirisch geschrift.
    - "Brief van een Heer uit Amsterdam aan zijn vriend in Groningen, betreffende een conflict tussen Andries Spanheim Lohman en François Beeldsnijder Gerardsz., beiden wonende in Amsterdam", gedrukt, 1784; 1481; 1 omslag
      satirisch geschrift
    - "Overlijdensbericht betreffende Louis hertog van Brunswijk Wolfenbuttel", gedrukt., 1784; 1482; 1 stuk
    - Bericht van de Maatschappij van Kunsten en Wetenschappen "Tot Nut van 't Algemeen", gedrukt., 1787; 1483; 1 deel
    - Lofrede op Mr Johan Adriaen van de Perre, uitgesproken door J.H. van der Palm, rustend predikant te Maartensdijk*, in de vergadering van het Middelburgs Departement van het Zeeuwsch genootschap der Wetenschappen te Vlissingen, gedrukt., 1790; 1484; 1 deel
      * St(?) Maartensdijk
    - Brieven van J.G.H. Hahn, P. Paulus en P.L. van de Kasteele, gericht aan P. Lelyveld, curator van de Universiteit van Leiden, betreffende het onderwijs aldaar., 1795-1799; 1485; 7 stukken
      Herkomst: Tweede Afdeling van het Algemeen Rijksarchief te 's-Gravenhage, (aanwinst 1909 XXI 18), 1980
    - Strook van een akte, houdende de ondertekening: "Actum Middelharnis de 27 January 1796, Het tweede jaar der Bataavsche Vrijheid.", met handtekeningen: Johannes Vreeswijk, G. Visser, Cornelis Verschoor, L. Leend. Knape, Abraham Tersier, Nicolaus Colijn, Dirk Huysers, P. Azn Rootsant, P. v.d. Slik, C. v. Gelder, Joannes Pex, De Bloeme, artinus Hermus, C. Kievit, C. v.d. Valk, Goekoop, C. Hagens, Joannes Groesbeek, Pieter Huysers, Arij Verhoeven. 796, 27 januari 1 stuk, 1486
      en dorso: "Middelharnis 27 januarij 1796, Poortugaal 10 december 1864, A.J. van der Poest Clement".
      Herkomst: collectie Van der Poest Clement, nr 91, 1987
    - Brief van F.G. von Boddien te Nijmegen, directeur van de Academie van Wetenschappen en Kunsten in Zeeland, aan de prefect van het Departement van de Monden van de Rijn; met afschrift van een brief van de prefect, 1810, en aantekening, 1841., 1810, 1841.; 1487; 3 stukken
    - Akte van bevestiging in haar wapen van de gemeente Nijkerk door de Hoge Raad van Adel, kopie., 1816; ---; 1 rol (in bruin foudraal)
      Inv.nr. 1488 is vervallen
    - Publicatie van de vrijwillige publieke verkoping van twee huizen in de Haverstraat te Utrecht., 1802; 1489; 1 stuk
    - Publicaties van de publieke verkoop van hofsteden en landerijen in de provincie Utrecht; tevens obligaties en schuldbrieven., 1797, 1800, 1802; 1490; 1 pak
    - Lijst van boeken, o.a. afkomstig van het klooster te Windesheim, welke blijkens een bijgeschreven notitie interessant waren voor de bibliotheek van 's-Gravenhage om eventueel aan te kopen., 1830 18 februari; 1491; 1 stuk
      in het Latijn
      Doordat er een andere gegadigde was ging de koop niet door
    - Register van bezittingen, inkomsten en uitgaven van het museum Meermanno Westreenianum te 's-Gravenhage., 885-1898; 1492; 1 deel
      Herkomst: Tweede Afdeling van het Algemeen Rijksarchief te 's-Gravenhage, 1984
    - Agenda van ingekomen en verzonden stukken van het museum Meermanno Westreenianum te 's-Gravenhage., 1885-1900; 1493; 1 deel
    - "Index Prinsenhof 1887 - 1919"; agenda van ingekomen en verzonden brieven van het museum Het Prinsenhof te Delft., 1494; 1 deel
    - Archivalia van het Provinciaal Comité in Zuid-Holland tot aanbieding van een wieg aan Koningin Wilhelmina ter gelegenheid van de geboorte van Prinses Juliana., 1909; 1495; 1 omslag
      Herkomst: geschenk van Mejuffrouw M.Th.E. Patijn te 's-Gravenhage, 1985
    - Memorie van een geneesheer betreffende de behandeling van een patiënt., ongedateerd; 1496; 2 stukken
    - Brief van een militair aan een zekere Aagje., 19de eeuw; 1497; 1 stuk
    - Staat, inhoudende een overzicht van de staatkundige verdeling van Europa, gedrukt., ongedateerd (na 1832); 1498; 1 stuk